臺灣臺中地方法院交通事件裁定　　　 100年度交聲字第1393號
原處分機關　交通部公路總局臺中區監理所臺中市監理站
異　議　人
即受處分人　張伍福
上列異議人即受處分人因違反道路交通管理處罰條例案件，對於
交通部公路總局臺中區監理所臺中市監理站100年4月25日所為之
處分（裁監稽違字第裁61-GF0000000號裁決書），聲明異議，本
院裁定如下：
    主    文
異議駁回。
    理    由
一、原處分機關意旨略以﹕異議人即受處分人張伍福（下稱異議
    人）於100年3月9日10時58分許，騎乘車號P9D-188號重型機
    車，在臺中市○○區○○路與文心南五路口處，因「闖紅燈
    直行（往烏日方向）」違規，為臺中市政府警察局第四分局
    交通大隊第四分隊員警當場攔停舉發，並掣開中市警交字第
    GF0000000號舉發通知單，受處分人雖拒絕簽名，惟已當場
    收受舉發通知單。嗣異議人到案陳述意見，經原處分機關仍
    認異議人之違規屬實，遂於100年4月25日以裁監稽違字第裁
    61-GF0000000號裁決書，以違反道路交通管理處罰條例第53
    條第1項規定，處異議人罰鍰新臺幣（下同）1,900元，並依
    同條例第63條第1項之規定，記違規點數3點，於法並無不合
    等語。
二、聲明異議意旨則以：伊過黎明路與文心南五路口時，路口係
    黃燈狀態，因伊年紀大騎車較慢，後來騎過路口才變成紅燈
    ，請求警方提出路口監視器光碟等證據資料，爰此聲明異議
    等語。
三、按汽車駕駛人，行經有燈光號誌管制之交岔路口闖紅燈者，
    處1,800元以上5,400元以下罰鍰，並應記違規點數3點，道
    路交通管理處罰條例第53條第1項、63條第1項第3款分別定
    有明文。又機器腳踏車駕駛人，行經有燈光號誌管制之交岔
    路口闖紅燈，逾越應到案期限30日內繳納或到案聽候裁決者
    ，統一裁罰基準為1,900元，違反道路交通管理事件統一裁
    罰基準表亦規定甚明。
四、經查：異議人騎乘車號P9D-188號重型機車，於100年3月9日
    10時58分許，行經臺中市○○區○○路與文心南五路口處，
    有「闖紅燈直行（往烏日方向）」之違規，為臺中市政府警
    察局第四分局交通大隊第四分隊員警親眼目睹而當場攔停舉
    發等情，有臺中市警察局中市警交字第GF0000000號舉發違
    反道路交通管理事件通知單、臺中市政府警察局第四分局10
    0年3月31日中市警四分交字第1000008408號函附卷可稽，異
    議人雖以前揭情詞置辯，惟查：
（一）經本院依職權傳喚證人即本件舉發違規警員謝偉晴於100
      年5 月26日到庭具結證稱：「（問：請詳述當天舉發異議
      人闖紅燈的情形？）當時受處分人是沿黎明路由北往南行
      駛，我站在過了文心南五路口的黎明路上，距離路口約三
      、四十公尺，我看到受處分人騎到路口的中間時已經變成
      紅燈，而且超過五秒以上，所以我把他攔下來。（問：當
      天受處分人是否有跟你說他通過路口前還是黃燈？）有，
      他一直跟我強調他是闖黃燈。我有指給受處分人看，叫他
      看當時還是紅燈。黃燈變成紅燈間約五、六秒。（問：文
      心南五路寬約多少公尺？）十五公尺。（問：你注意到受
      處分人時，受處分人是否還在文心南五路口前，還是已騎
      車至路口中間？）我注意受處分人是在他進入文心南五路
      口前，那時已經是紅燈。當時早上車子還沒有很多，所以
      我有注意。」等語明確，核與本院當庭勘驗舉發當時錄音
      光碟內容亦屬相符，審諸證人對於舉發經過描述詳實，所
      述情節亦均合於常情而無矛盾齟齬之處，且證人為執行交
      通、治安勤務之公務員，其觀察能力自較一般人更為專注
      ，而依其當時所處位置、距離、視線應能清楚辨識上揭路
      口號誌變換情形及來往車況，並不會有視覺上視差及死角
      。又警察為維持交通秩序，依法執行職務，立場應係客觀
      公正，本件證人與異議人素不相識，更無仇隙，其於本院
      訊問時復具結作證，如有虛偽陳述，依法須負偽證刑責，
      衡情實難認證人有甘冒偽證刑責之風險，而故意誣陷異議
      人之動機及必要性，本院復查無任何事證足資證明執勤警
      員有捏造事實、違法取締之情事，則執勤警員本其維護交
      通秩序、安全職責所為之舉發，自應受到合法、正確之推
      定，是證人所為上開證言，應屬真實可信。是異議人確有
      於上開時、地闖紅燈之違規行為，洵堪認定，異議人空言
      辯稱其通過路口時為黃燈等語，即無足採。
（二）另本件雖已無留存採證照片或錄影可憑，然員警舉發各項
      道路交通違規事由，本不以必須提出採證照片或錄影為限
      ，倘受限於交通違規事實發生之即時性、急迫性，而由員
      警依其親身見聞經過，填製通知單舉發汽車駕駛人交通違
      規事實，且於事後到庭接受法院訊問，並給予異議人當面
      質疑之機會，亦屬法之所許。是以異議人前揭騎乘重型機
      車闖紅燈之違規事實，雖無留存照片或錄影佐證，亦難謂
      有何不當，否則於未裝設科學儀器之路段，豈非陷入駕駛
      人得任意違規之狀態，自非妥適。準此，異議人之前揭違
      規行為，業經證人於本院審理中結證明確，異議人於此亦
      未能提出證人有誤認或故意構陷之具體事證，是縱裁決機
      關僅能由舉發員警證明異議人之違規行為，而未能提出照
      片或其他證據證明，亦難認其未盡舉證責任，而遽認裁決
      機關之處分為不當。
五、綜上所述，異議人騎乘重型機車於前揭時、地闖紅燈之違規
    事實，洵堪認定，且受處分人係逾越應到案期限30日內到案
    陳述意見，從而，原處分機關依道路交通管理處罰條例第53
    條第1項、第63條第1項第3款及違反道路交通管理事件統一
    裁罰基準表規定裁處罰鍰1,900元，記違規點數3點，並無違
    誤。本件異議為無理由，應予駁回。
六、據上論斷，應依道路交通管理處罰條例第87條第2項，道路
    交通事件處理辦法第18條，裁定如主文。
中    華    民    國   100    年    5     月    31    日
                    交通法庭  法  官  廖穗蓁
以上正本證明與原本無異。
如不服本裁定，應於收受送達後5 日內向本院提出抗告狀。（應
附繕本）
                              書記官  司立文
中    華    民    國   100    年    5     月    31    日